# 2010 年上报财政部的新审计准则还实施不？

提问人：没睡醒 时间：2011-04-25 23:35:11
2010 年上报财政部的新审计准则还实施不？今年的注册会计师考试有没有新准则的东西呀？ 谁了解点，请说说。:handshake

回答人：chenyiwei
自 2012 年 1 月 1 日起实施，也就是 2011 年度审计必须采用新的审计准则。有条件的事务所（主要是国际网络的成员所）也可以提前采用。 中注协近日刚刚发布过新审计准则的培训方案，你可到中注协网站看一下。